【裁判字號】    97,聲,139
【裁判日期】    970111
【裁判案由】    聲請具保停止羈押
【裁判全文】
臺灣臺中地方法院刑事裁定               97年度聲字第139號
聲  請  人  甲○○
                    （現於臺灣臺中看守所羈押中）
上列被告因竊盜案件羈押，聲請人即被告聲請具保停止羈押，本
院裁定如下：
    主  文
聲請駁回。
    理  由
一、聲請意旨略以：聲請人即被告甲○○因父親死亡，母親獨居
    ，年約65歲，需由被告扶養，今因被告遭羈押，乏人照顧，
    又無老人年金可領，倘被告再未獲交保，生命必將不保，為
    此聲請具保停止羈押等語。
二、本件被告甲○○前經本院於民國96年9月13日以被告涉犯刑
    法第321條第1項第3款攜帶凶器竊盜罪，犯罪嫌疑重大，有
    有事實足認為有反覆實施同一犯罪之虞，而有羈押必要，依
    刑事訴訟法第101條之1第1項第5款之規定，予以羈押，並經
    本院於96年12月4日裁定延長羈押2月，先予敘明。
三、按被告經法官訊問後，認為犯刑法第321條之竊盜罪，其嫌
    疑重大，有事實足認為有反覆實施同一犯罪之虞，而有羈押
    之必要者，得羈押之，刑事訴訟法第101條之1第1項第5款定
    有明文。次按被告有無羈押之必要，法院自得就具體個案情
    節予以斟酌決定，如就客觀情事觀察，法院羈押裁定之目的
    與手段間衡量，並無明顯違反比例原則情形，即無違法或不
    當可言。且羈押被告之審酌，並非在行被告係有罪、無罪之
    調查，而係以被告所犯罪嫌是否重大，有無羈押原因及必要
    性，資為是否羈押之依據。因之羈押所稱犯罪嫌疑重大，自
    與有罪判決須達毫無懷疑之有罪確信之心證有所不同，故法
    院僅須依本案卷證先就形式上觀察該證據有無證據能力，決
    定該證據有證據能力後，再就形式上衡量該證據之證據價值
    ，以之決定被告之「犯罪嫌疑」是否重大，以為憑斷。又依
    刑事訴訟法第101條之1規定而羈押者，更以防範被告再犯，
    具預防性目的，故審酌被告有無羈押必要，除被告犯罪嫌疑
    已屬重大外，自當基於訴訟進行程度、犯罪性質、犯罪實際
    情狀及其他一切情事，審慎斟酌有無上開保全或預防目的，
    依職權妥適裁量，俾能兼顧國家刑事追訴、刑罰權之順暢執
    行及人權保障。再者，刑事訴訟法第101條之1第1項各款羈
    押事由，並不以實際上確已反覆實施同一犯罪為必要，而僅
    須事證上足認有反覆實施同一犯罪之「危險性程度」已足。
四、關於本件被告甲○○是否符合繼續羈押要件之審酌：
  (一)被告是否犯罪嫌疑重大：
    查被告意圖為自己不法之所有，攜帶其所有客觀上足以威脅
    人之生命、身體，可供兇器使用之螺絲起子1支，於96年8月
    25日下午8時30分至9時30分間某時許，在臺中市○區○○路
    3段30號與自由一街口，以其所攜帶之螺絲起子，敲破車牌
    號碼PJ－2267號自用小客車右後車窗玻璃（毀損部分已經田
    慶於偵查中撤回告訴，未經檢察官起訴），竊取車內劉芸
    妮所有之黃色卡通圖案包（內有女用黑色內衣1件、女用黑
    色內褲2件、女用白色內衣1件、女用紫色上衣1件、眼鏡盒1
    組、護髮乳1瓶、紫色針織化妝包等物）1個，得手後，旋即
    騎乘車牌號碼555－BUA號機車離開。旋於同日下午9時32分
    許，在臺中市○○路○段與自由三街口，被告檢視黃色卡通
    圖案包內財物後，將其中紫色針織化妝包丟棄路旁之際，為
    巡邏員警發覺有異，而在臺中市○○路與雙十路口攔檢，為
    警循線查獲，並扣得黃色卡通圖案包1個（已發還劉芸妮）
    及其所有之螺絲起子1支。因事證明確，核被告所為，係犯
    刑法第321條第1項第3款之攜帶兇器竊盜罪，經本院於96 年
    12月31日以96年度易字第4672號判處有期徒刑10月，有上開
    刑事判決1份附卷可稽，是本件被告涉犯加重竊盜罪，罪嫌
    重大。
  (二)被告是否有繼續羈押之原因及必要性：
    再查被告前有多次竊盜前科，其曾於90年間因竊盜案件，經
    本院以90年度易字第1528號判決處有期徒刑10月確定；又因
    竊盜案件，經臺灣苗栗地方法院以90年度易字第496號判處
    以有期徒刑1年，再經臺灣高等法院臺中分院以91年度上易
    字第284號判決確定；再於95年間因竊盜案件，經本院以95
    年度易字第1609號判處以有期徒刑11月確定，於96年3月19
    日縮刑期滿執行完畢，此有臺灣高等法院被告前案紀錄表1
    份在卷可稽。其於有期徒刑執行完畢後6月內，又再犯本案
    竊盜犯行，足見被告自制力薄弱，有再實施犯罪之虞，符合
    預防性羈押之要件，而有繼續羈押之必要。至被告所稱：因
    有母親獨居，且已年約65歲，需由伊告扶養云云，與原羈押
    原因是否消滅無涉，且上開事由亦無法使羈押必要性喪失，
    是本院認被告羈押之原因尚未消滅，仍有繼續羈押之必要，
    被告聲請具保停止羈押，尚難准許，應予駁回。
  (三)又為顧及人情之常，及被告孝順母親之善心，減輕被告之憂
    慮，本院已於接獲被告聲請具保停止羈押聲請狀之當日（即
    97年1月10日），即以最速件函請臺中縣政府社會局及轄區
    分局派員予以其母親必要之協助，是被告自無須再憂煩其母
    親無人照顧，併此敘明。
五、綜上所述，本件羈押之原因，依然存在，不能因具保而使之
    消滅，被告聲請具保停止羈押，自難准許，應予駁回，爰為
    裁定如主文。
中    華    民    國    97    年    1     月    11    日
                  刑事第十六庭  法  官  楊文廣
上正本證明與原本無異
如不服本裁定應於送達後五日內向本院提出抗告狀
                                書記官  葉泰濃
中    華    民    國    97    年    1     月    11    日


司法院資訊處製作；財團法人民間司法改革基金會備份。
